# 新租赁准则预付长期间租赁费用的现金流项目

提问人：xiabi 时间：2022-04-11 21:13:19
请问各位坛友，公司已执行新租赁准则，本年租赁一场地，租赁期初始就预付了未来二十年租金，该笔现金流出应计“投资活动”还是“筹资活动”呢？

回答人：chenyiwei
如果全部租赁期内的租金均一次性预付，则这种情况下并未获得融资，而是购建了一项非流动资产（使用权资产）。故其现金流量应为投资活动（购建固定资产、无形资产和其他长期资产支付的现金）。